【裁判字號】    90,易,1257
【裁判日期】    900727
【裁判案由】    毒品危害防制條例
【裁判全文】
臺灣桃園地方法院刑事判決                          九十年度易字第一二五七號
    公  訴  人  臺灣桃園地方法院檢察署檢察官
    被      告  甲○○
右列被告因違反毒品危害防制條例案件，經檢察官提起公訴（九十年毒偵緝字第二０
七號），本院判決如左：
    主  文
甲○○施用第二級毒品，累犯，處有期徒刑陸月，如易科罰金，以佰元折算壹日。
    事  實
一、甲○○前於民國八十四年間因違反麻醉藥品管理條例案件，經臺灣士林地方法院
    判處有期徒刑四月，如易科罰金以三百元折算一日，緩刑二年確定，復於八十五
    年間再因違反麻醉藥品管理條例案件，經本院判處有期徒刑六月，如易科罰金以
    三百元折算一日確定，於八十六年七月二十七日縮刑假釋期滿，而前案之緩刑宣
    告亦因緩刑期內更犯罪而經撤銷，刑期至八十七年二月十六日執行完畢，猶不知
    悔改，復再因施用毒品案件，經送觀察、勒戒後，認無繼續施用毒品傾向，經臺
    灣臺北地方法院以八十七年度易緝字第四一六號判處免刑確定。又於同年十二月
    間再因施用毒品案件，經本院以八十七年度毒聲字第三三四八號裁定送觀察、勒
    戒，認有繼續施用毒品傾向，再經台灣桃園地方法院檢察署檢察官聲請經本院以
    八十八年毒聲字第一九四號裁定送強制戒治，並以八十七年度偵字第一八六八三
    號聲請簡易判決處刑，經本院於八十八年五月七日，以八十八年壢簡字第三０八
    號判處有期徒刑五月，如易科罰金以三百元折算一日確定，後經本院於八十八年
    五月十一日以八十八年毒聲字第二六二０號裁定停止戒治出所，所餘期間付保護
    束，猶不知警惕，於保護管束期間又基於施用第二級毒品安非他命之犯意，於八
    十八年八月十三日採尿時起回溯九十六小時內某一時點，在台灣地區某不詳處所
    ，施用安非他命一次。迨於八十八年八月十三日，甲○○至台灣桃園地方法院檢
    察署觀護人室報到採尿，經鑑定結果，呈甲基安非他命陽性反應而查獲。嗣經本
    院以八十八年毒聲字第五一七一號裁定撤銷停止戒治，並令入戒治處所施以強制
    戒治。
二、案經臺灣桃園地方法院檢察署檢察官簽分偵查起訴。
    理  由
一、訊據被告甲○○矢口否認右開犯行，辯稱：伊沒有吸食安非他命云云。經查，被
    告於八十八年八月十三日至台灣桃園地方法院檢察署觀護人室報到採尿，所採尿
    液經送驗結果，確呈甲基安非他命陽性反應，有台灣檢驗科技股份有限公司濫用
    藥物尿液檢驗報告乙紙在卷足佐。按施用毒品安非他命，尿液中驗出安非他命陽
    性反應最長之檢驗時間約為九十六小時，此為目前醫學檢驗所確知，被告於上開
    時、地所採之尿液，既經驗出有甲基安非他命陽性反應，足見其於該採尿時起回
    溯九十六小時內之某時，確有施用毒品安非他命無訛。次查被告前因施用毒品案
    件，經送觀察、勒戒後，認無繼續施用毒品傾向，經臺灣臺北地方法院以八十七
    年度易緝字第四一六號判處免刑確定。又於同年十二月間再因施用毒品案件，經
    本院以八十七年度毒聲字第三三四八號裁定送觀察、勒戒，認有繼續施用毒品傾
    向，再經台灣桃園地方法院檢察署檢察官聲請經本院以八十八年毒聲字第一九四
    號裁定送強制戒治，並以八十七年度偵字第一八六八三號聲請簡易判決處刑，經
    本院於八十八年五月七日，以八十八年壢簡字第三０八號判處有期徒刑五月，如
    易科罰金以三百元折算一日確定，後經本院於八十八年五月十一日以八十八年毒
    聲字第二六二０號裁定停止戒治出所，所餘期間付保護束等情，有卷附臺灣桃園
    地方法院檢察署刑案資料查註紀錄表及臺灣高等法院被告全國前案紀錄表可按，
    其於五年內三犯毒品危害防制條例第十條第二項之罪甚明，被告所辯顯為圖卸之
    詞，不足採信，事證明確，被告犯行洵堪認定，應依法論科。
二、核被告甲○○所為，係犯毒品危害防制條例第十條第二項之罪。被告施用第二級
    毒品前之持有第二級毒品行為（同條例第十一條第二項），本應以持有論，惟持
    有後進而施用，其持有之低度行為應被施用之高度行為所吸收，故不再論其非法
    持有第二級毒品罪。查行為後法律有變更者，適用裁判時之法律，刑法第二條第
    一項前段定有明文。本件被告甲○○行為後，刑法第四十一條規定已於九十年一
    月四日修正，並自同年月十日起施行，該條文第一項修正後規定：「犯最重本刑
    為五年以下有期徒刑以下之罪，而受六個月以下有期徒刑或拘役之宣告，因身體
    、教育、職業、家庭之關係或其他正當事由，執行顯有困難者，得以一元以上三
    元以下折算一日，易科罰金。但確因不執行所宣告之刑，難收矯正之效或難以維
    持法秩序，不在此限。」「併合處罰之數罪，均有前項情形，其應執行之刑逾六
    月者，亦同。」；又同法施行法第三條之一亦同時修正規定為：「刑法第四十一
    條之規定，中華民國九十年一月四日刑法修正施行前已裁判確定之處罰，未執行
    或執行未完畢者，亦適用之。」「未諭知易科罰金之處罰者，亦同。」，並自同
    年月十二日起施行，以之與修正前刑法第四十一條規定之內容相比較，對被告所
    犯之罪刑得易科罰金之結果均相同，惟依刑法第二條第一項前段規定，仍應適用
    裁判時即修正後刑法第四十一條第一項前段之規定，附此敘明。次查被告前於八
    十四年間因違反麻醉藥品管理條例案件，經臺灣士林地方法院判處有期徒刑四月
    ，如易科罰金以三百元折算一日，緩刑二年確定，復於八十五年間再因違反麻醉
    藥品管理條例案件，經本院判處有期徒六月，如易科罰金以三百元折算一日確定
    ，於八十六年七月二十七日縮刑假釋期滿，而前案之緩刑宣告亦因緩刑期內更犯
    罪而經撤銷，刑期至八十七年二月十六日執行完畢，有卷附台灣高等法院被告全
    國前案紀錄表可按，其受有期徒刑之執行完畢後，五年以內再犯有期徒刑以上之
    罪，為累犯，依法加重其刑。爰審酌被告於八十七年間經二次執行觀察、勒戒及
    強制戒治處分，於停止戒治中，猶不知悔改，仍有繼續施用毒品之行為，顯見其
    意志不堅，惟施用毒品係自戕之行為，尚無害及他人併其犯後態度等一切情狀，
    量處如主文所示之刑，並諭知易科罰金之折算標準。
據上論斷，應依刑事訴訟法第二百九十九條第一項前段，毒品危害防制條例第十條第
二項，刑法第十一條前段、第二條第一項前段、第四十七條、修正後刑法第四十一條
第一項前段，罰金罰鍰提高標準條例第二條，判決如主文。
本案經檢察官黃智勇到庭執行職務。
中      華      民      國      九十      年      七    月    二十七    日
                                台灣桃園地方法院刑事第三庭
                                    法  官  林惠霞
右正本證明與原本無異。
如不服本判決，應於判決送達後十日內向本院提出上訴狀。
                                    書記官  陳婉婷
中      華      民      國      九十      年      八    月    一        日
附錄本案論罪科刑法條全文：
毒品危害防制條例第十條第二項：
  施用第二級毒品者，處三年以下有期徒刑。


司法院資訊處製作；財團法人民間司法改革基金會備份。
